【裁判字號】    97,審易,2221
【裁判日期】    971230
【裁判案由】    傷害
【裁判全文】
臺灣高雄地方法院刑事判決            97年度審易字第2221號
公  訴  人  臺灣高雄地方法院檢察署檢察官
被      告  乙○○原名施惠美.
上列被告因傷害案件，經檢察官提起公訴（97年度偵字第26339
號），本院判決如下︰
    主  文
乙○○犯傷害罪，處拘役肆拾日，如易科罰金，以新臺幣壹仟元
折算壹日。
    事  實
一、乙○○於民國97年7 月9 日上午某時許，前往設於高雄市○
    ○區○○路1052號「濟龍宮」內，與神壇負責人鄭基燦泡茶
    ，而鄭基燦之妻甲○○因懷疑乙○○為鄭基燦之外遇對象，
    而於同日上午11時30分許，持相機進入「濟龍宮」內，準備
    對鄭基燦與乙○○拍攝。詎乙○○為制止甲○○拍攝，竟基
    於傷害他人身體之犯意，徒手抓扯甲○○，致使甲○○受有
    左前臂10×6 公分抓傷、右頸部10×6 公分擦傷、右肩背6
    ×0.3 公分抓傷之傷害。
二、案經甲○○訴由高雄市政府警察局左營分局報告臺灣高雄地
    方法院檢察署檢察官偵查起訴。
    理  由
壹、程序方面：
  (一)被告明知證人即被害人甲○○於警詢所為之陳述，係屬被告
    以外之人於審判外之陳述，具有刑事訴訟法第159 條規定，
    不得為證據之情事，於本院審判期日，未聲明異議，而證人
    甲○○於警詢所為陳述作成時之狀況，並無任何違反自由意
    志或遭製作筆錄員警誘導陳述之情形，本院認為適當，依刑
    事訴訟法第159 條之5 第1 項之規定，為傳聞法則之例外，
    應有證據能力。
  (二)證人甲○○與警員魏群峰、周明仁於97年9 月25日偵訊時所
    為之陳述，因均係於檢察官面前所為，且由檢察官依法告知
    具結義務及偽證之處罰後，經上開證人具結後所為之證詞，
    此有證人結文3 份及偵訊筆錄1 份在卷可參（見97年度偵字
    第26339 號偵查卷第6 至14頁）。因被告以外之人於偵查中
    向檢察官所為陳述，除顯有不可信之情況者外，得為證據，
    刑事訴訟法第159 條之1 第2 項定有明文，且刑事訴訟法規
    定檢察官代表國家偵查犯罪、實施公訴，依法其有訊問被告
    、證人及鑑定人之權，證人、鑑定人且須具結，而實務運作
    時，檢察官偵查中向被告以外之人所取得之陳述，原則上均
    能遵守法律規定，不致違法取供，其可信度極高。被告對於
    證人甲○○、魏群峰、周明仁等3 人於偵查中所為之陳述，
    於本院審判期日表示：無意見等語，未曾主張或提及檢察官
    在偵查時有不法取供之情形，並於言詞辯論終結前，未聲明
    異議，而客觀上並無任何證據顯示上開證人於前述偵訊時所
    為之陳述，有何顯不可信之情況，依上說明，上開證人於偵
    查中之證言自具有證據能力。
貳、實體方面：
一、訊據被告乙○○固不否認有於上揭時、地，因甲○○進入「
    濟龍宮」持相機拍攝，為制止甲○○拍攝，而與甲○○有所
    爭執之事實，惟矢口否認有何傷害犯行，辯稱：當日其要求
    甲○○交出相機，甲○○不予理會，並且跑開，其因而未觸
    碰到相機，亦未曾與甲○○發生肢體接觸，當然不可能抓傷
    甲○○云云。
二、經查：
  (一)被告於上揭時、地，為阻止甲○○持相機拍攝，而徒手抓扯
    甲○○，致使甲○○受有如事實欄所載之傷害，業據證人即
    被害人甲○○迭於警詢及偵查中證述綦詳，核與證人魏群峰
    、周明仁證稱：當日接獲通知趕至現場時，甲○○站在門外
    ，而鄭基燦在神壇內泡茶，被告則在鄭基燦身旁，3 人不斷
    爭吵，甲○○表示背部與脖子受傷，當時其2 人目睹甲○○
    脖子上確有抓痕等語，大致相符。而甲○○當日前往高雄市
    立聯合醫院急診，亦經診斷甲○○受有如事實欄所載之傷害
    ，此有高雄市立聯合醫院出具之診斷證明書1 份在卷可稽。
    另甲○○提出之照片3 張（此部分附於本院97年度審附民字
    第171 號卷宗），則顯示其左手臂與右頸部，有明顯紅腫傷
    勢，核與診斷證明書記載之傷勢部位，大致相符。而被告與
    證人即甲○○之配偶鄭基燦於警詢，亦均陳稱：被告為阻止
    甲○○拍攝，而與甲○○發生拉扯等語，堪認甲○○所受如
    事實欄所載之傷害，係因被告拉扯所致，足見甲○○前揭指
    訴，確為真實，被告事後辯稱：未與甲○○發生肢體碰觸等
    語，應係事後卸責之詞，難以採信。
  (二)雖證人鄭基燦於偵訊時證稱：被告曾追甲○○，欲搶奪相機
    ，但甲○○將相機抱在腰部，被告僅有伸手拉甲○○腰部的
    相機而觸碰甲○○之衣服等語，惟此部分證述內容，不僅與
    其於警詢證稱：被告為制止甲○○拍照，而與甲○○發生拉
    扯動作等語不符，亦與被告於本院審理時陳稱：其完全未觸
    碰到甲○○與相機等語相異，本院審酌甲○○一再指稱被告
    為鄭基燦之外遇對象，而證人魏群峰、周明仁亦證稱其等到
    場處理時，被告係位於鄭基燦之身旁，而甲○○則站在門外
    等語，顯示甲○○雖為鄭基燦之配偶，但鄭基燦於甲○○與
    被告發生爭執時，立場明顯偏向被告，堪認鄭基燦之證詞，
    亦顯然偏頗、維護被告，而無可採。況且，依被告於本院審
    理時所述，自甲○○抵達「濟龍宮」，欲拍攝照片，經其阻
    止，經鄭基燦報警，迄至警員趕至現場，甲○○均在「濟龍
    宮」門外，並無脫離被告視線範圍之情形，甲○○應無機會
    故意弄傷自己，以誣攀被告。又被告之傷勢，依高雄市立聯
    合醫院97年11月28日函文，醫師係依甲○○之描述與傷口之
    形狀，判斷傷口係抓傷或擦傷（此部分附於本院97年度審附
    民字第171 號卷宗），並非單純依憑甲○○之主觀描述，堪
    認甲○○所受傷勢，確係抓傷與擦傷，益證證人鄭基燦前揭
    所證，尚非事實，自不足採。至於被告於偵查中陳稱：甲○
    ○當時有背一個背包，可能係因甲○○跑來跑去，背包背帶
    磨到肩膀所致等語。因甲○○所受之傷勢為左前臂、右頸部
    與右肩背，已如前述，倘若甲○○係因背包之背帶摩擦而紅
    腫，其部位亦不可能及於左前臂與右頸部，故被告前揭辯詞
    ，亦無可採。
  (三)綜上所述，本案事證明確，被告所辯，不足採信，被告傷害
    犯行，堪以認定，應予依法論科。
三、核被告所為，係犯刑法第277 條第1 項之普通傷害罪。本院
    審酌被告曾因竊盜案件，經法院判刑入獄服刑之前科紀錄，
    此有臺灣高等法院被告前案紀錄表1 份在卷可佐，素行非佳
    ，而被告身為成年人，當知在現代法治社會中，對於任何糾
    紛之解決，應本諸理性、和平之手段與態度為之，竟僅為制
    止甲○○拍照，即對甲○○施以暴力手段，行為實不足取，
    且被告於本院審理中，一再否認犯行，毫無悔意，並斟酌甲
    ○○所受傷勢非重等一切情狀，量處如主文所示之刑，併諭
    知易科罰金之折算標準，以資懲儆。至於證人甲○○於警詢
    雖陳稱：當時其欲拍照時，被告即出言辱罵，並拉扯相機，
    以致相機吊帶斷掉等語，嗣於偵訊時，則稱：其當日質問被
    告為何常在神壇內，被告不高興，即摔其相機等語，就被告
    當日是否辱罵，以及究係扯斷吊帶或摔相機，陳述並非一致
    ，且有關被告可能涉犯公然侮辱及毀損之犯行，因僅有甲○
    ○單一指訴，自難據此對被告論處公然侮辱罪與毀損罪，而
    無與前揭經論罪科刑之傷害罪，成立想像競合之裁判上一罪
    之可能，自非起訴效力所及，附此敘明。
據上論斷，應依刑事訴訟法第299 條第1 項前段，刑法第277 條
第1 項、第41條第1 項，刑法施行法第1 條之1 ，判決如主文。
本案經檢察官丙○○到庭執行職務。
中    華    民    國    97    年    12    月    30    日
                  刑事第七庭  法  官  高增泓
以上正本證明與原本無異。
如不服本判決應於收受判決後10日內向本院提出上訴書狀，並應
敘述具體理由。其未敘述上訴理由者，應於上訴期間屆滿後20日
內向本院補提理由書（均須按他造當事人之人數附繕本）「切勿
逕送上級法院」。
中    華    民    國    97    年    12    月    30    日
                              書記官  黃麗玉
附錄本判決論罪法條全文：
刑法第277條
傷害人之身體或健康者，處3 年以下有期徒刑、拘役或1 千元以
下罰金。
犯前項之罪因而致人於死者，處無期徒刑或7 年以上有期徒刑；
致重傷者，處3 年以上10年以下有期徒刑。


司法院資訊處製作；財團法人民間司法改革基金會備份。
